【裁判字號】    97,易,1789
【裁判日期】    970530
【裁判案由】    竊盜等
【裁判全文】
臺灣臺中地方法院刑事判決              97年度易字第1789號
公  訴  人  台灣台中地方法院檢察署檢察官
被      告  丙○○
上列被告因竊盜等案件，經檢察官提起公訴（97年度偵字第9037
號），本院判決如下：
    主    文
丙○○竊盜，處拘役貳拾日，如易科罰金，以新台幣壹仟元折算
壹日；又竊盜，處拘役貳拾日，如易科罰金，以新台幣壹仟元折
算壹日；又竊盜，處拘役貳拾日，如易科罰金，以新台幣壹仟元
折算壹日；又竊盜，處拘役貳拾日，如易科罰金，以新台幣壹仟
元折算壹日；又意圖為自己不法之所有，而侵占遺失物，處罰金
新台幣參仟元，如易服勞役，以新台幣壹仟元折算壹日；拘役部
分應執行拘役柒拾日，如易科罰金，以新台幣壹仟元折算壹日。
    犯罪事實
一、丙○○各基於意圖為自己不法所有之竊盜犯意，於下列時間
    、地點，竊取他人之行動電話手機：1、民國96年10月20日7
    時許，在台中市○區○○街與成功路口，徒手扳開戊○○之
    952-BER號重型機車置物箱，竊取戊○○所有放置機車置物
    箱內之行動電話手機二支（其中一支廠牌MOTOROLA、銀白色
    ，價值約新台幣一萬元，另一支廠牌SONY ERICSSON、銀白
    色，價值約新台幣六千元），得手後待機變賣。2、97年1月
    15日12時許，在同上地點，徒手竊取乙○○所有放置不詳車
    牌號碼之機車開放式前置物箱內之行動電話手機一支（廠牌
    DOSHION、黑色，價值約新台幣一千二百元），得手後待機
    變賣。3、97年1月21日14時許，在台中市○區○○街與育才
    街口，徒手扳開丁○○不詳車牌號碼之機車置物箱，竊取丁○○所有放置機車置物箱內之行動電話手機一支（廠牌SAMS
    UNG、黑色，價值約新台幣九百九十元），得手後待機變賣
    。4、97年4月10日12時30分許，在台中市○區○○街111號
    前，徒手竊取甲○○所有放置車牌號碼BK5-302號機車之開
    放式前置物箱內之行動電話手機一支（廠牌MOTOROLA、金色
    ，價值約新台幣七千元），得手後待機變賣。
二、丙○○於97年2月15日7時許，在台中市台中火車站附近之公
    車內，見乘客己○○下車後，其所有行動電話手機一支（廠
    牌SONY ERICSSON、黑色，價值約新台幣六千元）遺留座位
    上，竟意圖為自己不法之所有，拾起該支機據為己有予以侵
    占。
三、嗣於97年4月10日13時30分許，丙○○為警在台中市○區○○街與成功路口查獲，先扣得甲○○失竊之上開行動電話手
    機一支，再經其同意帶警至台中縣大里市○○路35號3樓其
    住處房間搜索，另起出其竊得及侵占之其餘行動電話手機共
    五支。
四、案經台中市警察局第二分局報請台灣台中地方法院檢察署檢
    察官偵查起訴。
    理    由
一、按被告以外之人於審判外之陳述，雖不符刑事訴訟法第159
    條之1至第159條之4之規定，而經當事人於審判程序同意作
    為證據，法院審酌該言詞陳述或書面陳述作成時之情況，認
    為適當者，亦得為證據；當事人、代理人或辯護人於法院調
    查證據時，知有刑事訴訟法第159條第1項不得為證據之情形
    ，而未於言詞辯論終結前聲明異議者，視為有前項之同意，
    刑事訴訟法第159條之5定有明文。查被害人戊○○、乙○○
    、丁○○、甲○○、己○○於警詢中之陳述，被告丙○○在
    本院審理中表示無意見，且於本件言詞辯論終前亦未聲明異
    議，本院審酌各該被害人於警詢中僅係單純陳述行動電話手
    機遭竊及遺失之情節，各該筆錄之製作過程，復未發現有違
    法取供情事或其他瑕疵，認為適當均得作為證據使用，先予
    敘明。
二、上揭犯罪事實，業據被告丙○○坦承不諱，核與被害人戊○○、乙○○、丁○○、甲○○、己○○於警詢時指述行動電
    話手機遭竊或遺失之情節相符，並有台中市警察局第二分局
    扣押物品目錄表二份、贓物認領保管單五份、查獲照片二十
    六張附卷可稽，足徵被告之自白與事實相符。本件事證明確
    ，被告犯行已堪認定。
三、核被告上揭犯罪事實（一）部分之四次竊盜所為，均係犯刑
    法第320條第1項之普通竊盜罪；上揭犯罪事實（二）部分之
    侵占遺失物所為，係犯刑法第337條之侵占遺失物罪。被告
    所犯上開五罪間，犯意各別，行為互殊，應予分論併科。爰
    審酌被告曾於88年間因竊盜案件，經本院判處有期徒刑三月
    ，緩刑二年確定，仍不知悔改，復因圖變賣牟利，先後多次
    竊取他人行動電話手機，危害社會治安，另拾獲他人行動電
    話手機予以據為己有，亦有可議，事後坦承上情，態度尚佳
    ，且竊得及侵占之行動電話手機價值非鉅，均已經警起出，
    發還被害人，被告犯罪手段尚屬平和，其本身並患有癲癇症
    等一切情狀，各處以如主文所示之刑，所處拘役部分並定其
    應執行之刑，暨諭知拘役易科罰金及罰金易服勞役之折算標
    準。
據上論斷，應依刑事訴訟法第299條第1項前段，刑法第320條第
1項、第337條、第41條第1項前段、第42條第3項、第51條第6款
，刑法施行法第1條之1第1項、第2項前段，判決如主文。
本案經檢察官林芬芳到庭執行職務。
中    華    民    國    97    年     5    月    30    日
                  刑事第五庭    法  官  鍾堯航
上正本證明與原本無異。
如不服本判決，應於收受送達後10日內向本院提出上訴書狀（應
敘述具體理由並附繕本）。
上訴書狀如未敘述理由，應於上訴期間屆滿後20日內補提理由書
於本院。
                                書記官  吳淑願
中    華    民    國    97    年     5    月    30    日
附錄本案論罪科刑法條全文
刑法第320條第1項：
意圖為自己或第三人不法之所有，而竊取他人之動產者，為
竊盜罪，處五年以下有期徒刑、拘役或五百元以下罰金。
刑法第337條：
意圖為自己或第三人不法之所有，而侵占遺失物、漂流物或其他
離本人所持有之物者，處五百元以下罰金。


司法院資訊處製作；財團法人民間司法改革基金會備份。
